【裁判字號】    97,審重訴,313
【裁判日期】    971023
【裁判案由】    侵權行為損害賠償
【裁判全文】
臺灣高雄地方法院民事判決           97年度審重訴字第313號
原      告  乙○○
                        之23.
原      告  甲○○
被      告  丙○○
                        號
當事人間刑事附帶民事訴訟請求侵權行為損害賠償事件，經本院
刑事庭裁定移送民事庭審理（97年度附民字第175 號），本院於
民國97年10 月16日言詞辯論終結，判決如下：
  主  文
被告應給付原告乙○○新臺幣參佰玖拾貳萬伍仟伍佰伍拾壹元，
及自民國九十七年七月二十二日起至清償日止，按週年利率百分
之五計算之利息。
被告應給付原告甲○○新臺幣參佰玖拾貳萬玖仟捌佰柒拾柒元，
及自民國九十七年七月二十二日起至清償日止，按週年利率百分
之五計算之利息。
訴訟費用由被告負擔。
本判決於原告乙○○、甲○○各以新臺幣壹佰參拾萬元供擔保後
，得假執行。
  事實及理由
一、原告主張：被告於民國90年8 月間起，因照顧原告甲○○之
    父母而深得其信任，竟意圖為自己不法之所有，向原告甲○○灌輸投資股票致富之觀念，並表示自己深諳股票投資且獲
    利頗豐，而其外甥女在中國國際商業銀行（業與交通銀行合
    併並更名為兆豐國際商業銀行，以下簡稱為中國商銀）證券
    部門擔任營業員，可合夥投資股票，將由其負責操盤，並以
    其妹蘇秀錦名義開戶，所得獲利除扣除手續費外予以對分等
    語，向原告甲○○遊說，致使原告甲○○信以為真，不僅自
    己出資，並邀集其姊乙○○、其兄林邦雄、其母林金鑾及友
    人蘇仁傑等共同集資，由原告甲○○出面交由被告代為買賣
    股票，自91年7 月25日起至92年10月14日止，分別以給付現
    金或匯款至被告設於中國商銀之00000000000 號帳戶予丙○○，共計交付新臺幣（下同）1,526 萬元供被告買賣股票使
    用。然被告騙取款項得手後，並未實際從事股票交易而侵占
    入己，且為使原告等人能繼續投入資金及應付原告甲○○對
    帳及分紅之要求，並虛偽製作股票交易帳冊上，供原告甲○○定期查對，另自甲○○等人所交付之投資款項中撥出部分
    金額充當投資之獲利，經由原告甲○○分予原告乙○○等人
    ，共計634 萬0,904 元。嗣後因甲○○資金調度所需，要求
    被告將所投資之股票出售，丙○○因無股票可供出售而支唔
    以對，並避不見面，甲○○、乙○○始知受騙，經催討後原
    告甲○○、乙○○分別計尚有3,929,877 元及3,925, 551元
    未返還，為此依民法第184 條第1 項之規定，請求被告返還
    ，並聲明：除擔保金額外，如主文所示。
二、被告則以：伊對於收受原告所交付之款項未予投資，且未返
    還等情均不爭執，然以目前無能力清償等語置辯，並聲明：
    請求駁回原告之訴。
三、原告主張之上開事實，為被告所不爭執，復有本院96年度訴
    字第4274號卷證可憑，是原告主張被告詐欺取得原告2 人財
    產等情，堪信為真。雖被告雖稱目前無法清償等語，然仍非
    可憑此解免其清償之責。從而，原告本於侵權行為之法律關
    係，請求被告分別清償2 人詐欺所得款項，及自起訴狀繕本
    送達被告之翌日即97年7 月22日起至清償日止，按週年利率
    百分之5 計算之利息，洵屬正當，應予准許。
四、原告陳明願供擔保，請准宣告假執行，經核即無不合，爰酌
    定相當之金額准許之。
五、據上論結，原告之訴為有理由，依民事訴訟法第78條、第39
    0 條第2 項，判決如主文。
中    華    民    國    97    年    10    月    23    日
                  民事第二庭法  官  陳嘉惠
正本係照原本作成。
如不服本判決，應於送達後20日內，向本院提出上訴狀並表明上
訴理由，如於本判決宣示後送達前提起上訴者，應於判決送達後
10日內補提上訴理由書（須附繕本）。
中    華    民    國    97    年    10    月    23    日
                            書記官  謝宗霖


司法院資訊處製作；財團法人民間司法改革基金會備份。
